臺灣高等法院民事判決　　　　　　　　 96年度上易字第619號
上　訴　人　丙○○
　　　　　　　　　　　（現於台北看守所執行中）
被上訴人　　甲○○
　　　　　　　　　　　（現於臺灣桃園監獄執行中）
上列當事人間損害賠償事件，上訴人對於中華民國96年6月8日臺
灣板橋地方法院95年度訴字第1772號第一審判決提起上訴，並為
訴之追加，經本院於96年10月30日言詞辯論終結，判決如下：
    主  文
上訴及追加之訴均駁回。
第二審及追加之訴訴訟費用均由上訴人負擔。
    事實及理由
一、上訴人於原審請求被上訴人給付新台幣（下同 ）100萬元，
    嗣於本審中追加請求被上訴人給付上訴人15 0萬元及自起訴
    狀繕本送達之翌日起至清償日止， 按年息百分之5計算之利
    息，核屬擴張應受判決事項之聲明， 依民事訴訟法第446條
    第1項但書、第255條第1項但書第3款之規定，應予准許。
二、上訴人起訴主張：上訴人於民國（下同 ）95年7月18日在台
    灣板橋地方法院檢察署（下稱板橋地檢署）候傳室遭被上訴
    人連續重擊頭部，造成傷害，上訴人依法得請求被上訴人賠
    償非財產上損害100萬元等情。爰依侵權行為法律關係， 求
    為命被上訴人給付上訴人100萬元。（ 原審為上訴人敗訴之
    判決，上訴人聲明不服）並上訴及追加聲明：(一)原判決廢棄
    。(二) 被上訴人應給付上訴人150萬元及自起訴狀繕本送達之
    翌日起至清償日止，按年息百分之5計算之利息。
三、被上訴人則以：兩造係互毆，傷害罪都判無罪，上訴人只有
    衣服破掉，而衣服是台北看守所的，上訴人並無任何損害等
    語，資為抗辯。並答辯聲明：上訴及追加之訴駁回。
四、上訴人主張被上訴人於上述時、地毆打上訴人頭部，造成上
    訴人損傷之事實，固據上訴人聲請調閱板橋地檢署95年度他
    字第4827號偵查卷內照片為證，然經本院調取該偵查卷審閱
    結果，於兩造互毆後，值班檢察事務官高淑梅隨即開偵查庭
    調查，諭知法警將上訴人之所指受傷部位拍照附卷，該照片
    並經上訴人親自簽名蓋指印，此有訊問筆錄可稽。而依該照
    片所示，上訴人僅臉頰部分之皮膚稍紅，未見伴有其他出血
    點或抓傷、鈍傷，鼻部亦無流血，故依上訴人臉部及頭部照
    片，並無法證明上訴人受有頭部外傷，或有腦震盪之傷害，
    證人即板橋地檢署法警室法警王招順、楊仁智復均證稱：兩
    造都有揮拳的動作，看不清楚誰打誰，都沒有看到兩造有流
    血或破皮等語。證人即當天於板橋地檢署法醫室值班之檢驗
    員謝進洋於該署95年度偵字第26013號、第26014號兩造及訴
    外人乙○○互控傷害案件95年10月13日檢察官偵訊時亦證稱
    ：如照片所示，上訴人在臉上鼻部及右頰部位連成一片有輕
    微的皮膚稍紅，但此等稍紅無法據為認定是外傷，因為未見
    伴有其他出血點或抓傷或鈍傷等，其僅見表皮稍紅，也無法
    判斷有沒有腫。」、「因為臉部皮膚較薄，紅的原因牽涉到
    很多，影響原因如氣候、情緒及當事人的膚色，皆會造成干
    擾，所以紅未必會是傷。」、「從照片顯示丙○○之鼻部並
    沒有流血，應可合理推定未見有巨大外力施加，再加三天之
    觀察，若無嘔吐、失去意識之情形，應可排除有腦震盪。」
    等語，再參以臺灣臺北看守所95年10月20日北所衛字第9500
    13893號函覆板橋地檢署查詢稱：所內收容人丙○○自95 年
    7月18日至95年7月23日之間並未有嘔吐、失去意識情形之就
    診紀錄等情，堪認上訴人並未受有頭部外傷，或有腦震盪之
    傷害。
五、上訴人另請求勘驗板橋地檢署候傳室當日監視錄影帶，以證
    明其遭被上訴人連續重擊頭部，造成傷害之事實，惟該錄影
    帶業經板橋地檢署95年度他字第4827號、第4828、6019號傷
    害案件95年10月25日偵訊時，當庭播放，結果發現是移動式
    的拍攝，並非固定式的拍攝，無法看到事發全貌。上訴人亦
    當庭陳稱：「（檢察官問：當庭播放之監視畫面與95年度他
    字第4827號卷翻拍照片相符，有何意見？）沒有意見。」等
    語，有訊問筆錄可稽。而依板橋地檢署95年度他字第4827號
    卷內所附候傳室錄影光碟翻拍之二張照片，僅見兩造互毆拉
    扯，無法顯示上訴人受有何傷勢，故該監視錄影帶無法作為
    有利上訴人之證據，自無再予勘驗之必要。
六、按「當事人主張有利於己之事實者，就其事實有舉證之責任
    。」民事訴訟法第277條前段定有明文。 上訴人主張其受被
    上訴人連續重擊頭部，造成傷害，即應就此有利於己之事實
    ，負舉證之責任。惟上訴人迄未能舉證證明其受有何傷勢，
    則上訴人主張其遭被上訴人傷害而受有非財產上損害，即無
    可採。從而，上訴人依侵權行為法律關係，請求及追加訴請
    被上訴人應給付上訴人非財產上損害150 萬元及自起訴狀繕
　　本送達之翌日起至清償日止， 按年息百分之5計算之利息，
　  為無理由，不應准許。原審為上訴人敗訴之判決，並無違誤
    。上訴意旨指摘原判決不當，求予廢棄改判，為無理由，其
    追加之訴亦無理由，均應予駁回。
七、據上論結，本件上訴及追加之訴均為無理由，爰判決如主文
    。
中　　華　　民　　國　　96　　年　　11　　月　　13　　日
　　　　　　　　　  民事第十庭
                      　審判長法　官　黃豐澤
　　　　　　　　　　          法　官　林麗玲
　　　　　　　　　　          法　官　蕭艿菁
正本係照原本作成。
不得上訴。
中　　華　　民　　國　　96　　年　　11　　月　　13　　日
　　　　　　　　　　　　　　　書記官　王秀雲
